【裁判字號】    95,抗,57
【裁判日期】    950308
【裁判案由】    遷讓房屋
【裁判全文】
臺灣高等法院臺南分院民事裁定            95年度抗字第57號
抗  告  人
（即上訴人）  臺南縣私立聖家教養院
法定代理人    乙○○○○○○
相  對  人
（即被上訴人）臺南區中小企業銀行股份有限公司
法定代理人    甲○○
上列抗告人與相對人間請求遷讓房屋事件，因抗告人提起上訴，
對於臺灣臺南地方法院中華民國95年1月20日所為裁定（94年度
重訴字第108號）提起抗告，本院裁定如下：
    主  文
抗告駁回。
抗告訴訟費用由抗告人負擔。
    理  由
一、本件抗告意旨略以：
（一）原裁定以原法院於95年1月4日裁定，限令抗告人於送達後
      5日內補正應繳上訴第二審之裁判費用，此項裁定已於95
      年1月9日合法送達於抗告人，有送達證書為憑，抗告人逾
      期迄今仍未補正為由，駁回本件之上訴，使抗告人深感焦
      慮，痛苦萬分。
（二）抗告人未於期限內繳納上訴費用，一則因事務繁忙而疏漏
      此事，一則因未諳法令而不知延誤期間後是否能再補繳所
      致。惟抗告人既對本件判決不服，必然願意繳納上訴費用
      ，何況本件請求遷讓房屋事件乃關係抗告人之權益至鉅，
      爰請求廢棄原審裁定，准予抗告人補繳裁判費等語。
二、按提起民事第二審上訴，應依民事訴訟法第77條之16第1項
    前段規定繳納裁判費，此為必須具備之程式（最高法院85年
    度台抗字第459號裁判參照）。又上訴不合程式或有其他不
    合法之情形可以補正者，原第一審法院應定期間命其補正，
    如不於期間內補正，應以裁定駁回之，民事訴訟法第442條
    第2項亦有明文。
三、經查：抗告人就其與相對人間原法院94年度重訴字第108號
    案件，提起第二審上訴，未據繳納裁判費，經原法院於95年
    1月4日以裁定限令於送達後5日內補正，該裁定並於95年1月
    9日合法送達，有補正裁定及送達證書附卷可憑（見原法院
    卷第139至140頁），抗告人逾期仍未補正，亦有原法院民事
    科查詢簡答表附卷可稽（見原法院卷第142頁），並為抗告
    人所不爭，其上訴自非合法。是原裁定據以駁回抗告人之上
    訴，揆諸前揭法律規定及其說明，核無不合。
四、本件抗告人固稱其因事務繁忙而疏漏此事以及未諳法令是否
    有補繳規定而未繳納裁判費云云。惟依前揭說明，抗告人繳
    納裁判費乃法定必備程式，且原審法院亦裁定限期命其補正
    ，抗告人經受合法送達，既明知其尚欠缺繳納裁判費之要件
    ，即便有上述主觀上之事由，亦不能免其客觀上應履行之訴
    訟法上義務。而原法院於定期命其補正後，迨其逾期不為補
    正始予駁回，也已盡保障當事人訴訟救濟之機會。是抗告意
    旨指摘原裁定不當，求予廢棄，為無理由，應予駁回。
四、據上論結，本件抗告為無理由，依民事訴訟法第495條之1第
    1項、第449條第1項、第95條、第78條，裁定如主文。
中    華    民    國    95    年     3    月     8    日
                  民事第一庭      審判長法  官  林金村
                                        法  官  胡景彬
                                        法  官  林輝雄
上為正本係照原本作成。
如不服本裁定，僅得於收受本裁定正本送達後10日內以適用法規
顯有錯誤為理由，向本院提出再抗告狀（須附繕本1份及繳納再
抗告裁判費新台幣1000元），並經本院許可後始可再抗告於最高
法院。
中    華    民    國    95    年     3    月     8    日
                                        書記官  黃惠美
【附記】
民事訴訟法第495條之1第2項準用同法第466條之1第1、2項規定
：
I對於第二審判決上訴，上訴人應委任律師為訴訟代理人。但上
  訴人或其法定代理人具有律師資格者，不在此限。
II上訴人之配偶、三親等內之血親、二親等內之姻親，或上訴人
  為法人、中央或地方機關時，其所屬專任人員具有律師資格並
  經法院認為適當者，亦得為第三審訴訟代理人。
                                                     J


司法院資訊處製作；財團法人民間司法改革基金會備份。
